【裁判字號】    92,訴,1248
【裁判日期】    920724
【裁判案由】    毒品危害防制條例
【裁判全文】
臺灣高雄地方法院刑事判決                        九十二年度訴字第一二四八號
    公  訴  人  臺灣高雄地方法院檢察署檢察官
    被      告  甲○○
右列被告因違反毒品危害防制條例案件，經檢察官提起公訴（九十二年度毒偵字第一
七三九號），本院判決如左：
    主  文
甲○○連續施用第一級毒品，處有期徒刑伍月。如易科罰金，以參佰元折算壹日。
扣案之第一級毒品海洛因壹包（淨重零點零壹公克，包裝重零點壹玖公克）沒收銷燬
之。
    事  實
一、甲○○前因施用毒品案件，經本院裁定送觀察、勒戒後，認無繼續施用毒品之傾
    向，由臺灣高雄地方法院檢察署檢察官於民國九十年十一月十五日，以九十年度
    毒偵字第四七九九號不起訴處分確定。詎又基於施用第一級毒品海洛因之概括犯
    意，自九十二年二月初某日起至同年三月十九日九時許止，以將海洛因置於針筒
    內注射之方式，在高雄市○○區○○路一七一號六樓住處，連續施用第一級毒品
    海洛因多次。嗣於同年三月十九日十五時許，在有偵查犯罪職權之公務員尚未知
    悉前開犯罪事實前，向高雄市警察局左營分局警員自首犯罪而接受審判，並由甲
    ○○主動交付而扣得第一級毒品海洛因一包（驗後淨重零點零一公克，包裝重零
    點一九公克）。經本院以九十二年度毒聲字第一六六二號裁定送觀察、勒戒後，
    認有繼續施用毒品之傾向，復經本院以九十二年度毒聲字第二三０三號裁定令入
    戒治處所施以強制戒治在案。
二、案經高雄市政府警察局左營分局報告臺灣高雄地方法院檢察署檢察官偵查起訴。
    理  由
一、右揭犯罪事實，業據被告甲○○於警偵訊及本院調查、審理時坦承不諱，且被告
    於上開時地自首犯罪並採尿送驗結果，確呈嗎啡陽性反應，又扣案之白色粉末一
    包，亦確定為第一級毒品海洛因等情，分別有高雄市立凱旋醫院九十二年五月二
    日高市凱醫檢字第一０二四號煙毒尿液檢驗成績書、高雄市政府警察局左營分局
    九十二年查獲煙毒案件尿液送驗代碼姓名對照管制表及法務部調查局九十二年六
    月十一日調科壹字第二二００一五四四五號鑑定通知書各一紙附卷可稽。而人體
    投與海洛因後，迅速水解轉變為嗎啡，再循嗎啡之代謝途徑，排出體外等情，業
    經行政院衛生署藥物食品檢驗局以（八○）藥檢壹字第○五六九五四號函釋明確
    ，足證被告之自白與事實相符，其於前揭時地連續施用第一級毒品海洛因多次之
    犯行，堪予認定。次查，被告前因施用毒品案件，經本院裁定送觀察、勒戒後，
    認無繼續施用毒品之傾向，由臺灣高雄地方法院檢察署檢察官於九十年十一月十
    五日，以九十年度毒偵字第四七九九號不起訴處分確定，有該不起訴處分書一份
    附卷可憑（本院卷第十五頁），其於不起訴處分確定後五年內再犯毒品危害防制
    條例第十條第一項之罪，經本院裁定送觀察、勒戒後，認有繼續施用毒品傾向等
    情，亦有本院九十二年度毒聲字第一六六二號裁定及臺灣高雄看守所附設勒戒處
    所九十二年四月三日高所坤戒勒字第七七一號函附之有無繼續施用毒品傾向證明
    書在卷可參，是被告於上開不起訴處分確定後五年內再犯毒品危害防制條例第十
    條第一項之施用第一級毒品犯行，洵堪認定，本件事證明確，應依法論科。
二、核被告所為，係犯毒品危害防制條例第十條第一項之施用第一級毒品罪。被告為
    施用而持有第一級毒品海洛因，其持有之低度行為應為施用之高度行為所吸收，
    不另論罪。其先後多次施用第一級毒品海洛因之犯行，時間緊接，手法相似，觸
    犯構成要件相同之罪名，顯係基於概括犯意反覆為之，應依連續犯規定，論以一
    罪，並加重其刑。又被告於上開犯行未為任何有偵查犯罪職權之公務員知悉前，
    主動向警員自首犯罪而接受審判，並交付第一級毒品海洛因一包，業據警訊筆錄
    記載明確，復有九十二年三月十九日高雄市政府警察局左營分局解送人犯報告書
    附卷可稽，應依刑法第六十二條前段規定減輕其刑，並先加後減之。爰審酌被告
    前經國家之治療及偵查程序，仍未能根絕毒癮，堪認其意志不堅，惟念及施用毒
    品性質上乃屬對自我身心健康之戕害行為，對社會所造成之損害並非直接、巨大
    ，且被告主動持海洛因至警局自首犯罪，足見其有戒絕毒癮之決心，犯後又坦承
    知悔，態度良好等一切情狀，從輕量處如主文第一項所示之刑，並諭知易科罰金
    之折算標準，以啟自新。末查，扣案之第一級毒品海洛因一包（淨重零點零一公
    克，包裝重零點一九公克），為毒品危害防制條例第二條第二項所示之毒品，應
    依同條例第十八條第一項前段規定，宣告沒收銷燬之。
據上論斷，應依刑事訴訟法第二百九十九條第一項前段，毒品危害防制條例第十條第
一項、第十八條第一項前段，刑法第十一條前段、第四十一條第一項前段、第五十六
條、第六十二條前段，罰金罰鍰提高標準條例第二條，判決如主文。
本案經檢察官洪期榮到庭執行職務。
中    華    民    國      九十二      年      七      月     二十四     日
                                  臺灣高雄地方法院刑事第七庭
                                      審判長法  官    陳志銘
                                            法  官    高英賓
                                            法  官    鄭詠仁
右正本證明與原本無異。
如不服本判決，應於判決送達後十日內，向本院提出上訴狀。
                                            書記官    蔡妮君
中    華    民    國      九十二      年      七      月     二十四     日
附錄法條：
毒品危害防制條例第十條
施用第一級毒品者，處六月以上五年以下有期徒刑。
施用第二級毒品者，處三年以下有期徒刑。
毒品危害防制條例第十八條
查獲之毒品及專供製造或施用毒品之器具，不問屬於犯人與否，均沒收銷燬之。但合
於醫藥或研究之用者，得不予銷燬。
前項合於醫藥或研究用毒品或器具之管理辦法，由法務部會同行政院衛生署定之。


司法院資訊處製作；財團法人民間司法改革基金會備份。
